Minutes et répertoires du notaire François LE JAY, janvier 1756 - décembre 1765 (étude XXVIII)
Archives nationales
- Minutes de François LE JAY, janvier 1756 - décembre 1765; MC/ET/XXVIII/345 - MC/ET/XXVIII/396
  - Minutes. 1761, juillet - septembre, juillet - septembre 1761; MC/ET/XXVIII/375
    - Inventaire après décès de Pierre BARON, maître menuisier, rue de Charenton, époux de Marie-Françoise GARNIER, en présence de Gilles BARON, maître menuisier, rue de Charenton, frère du défunt, 30 juillet 1761; MC/ET/XXVIII/375
    - Union de créanciers, transaction., 30 juillet 1761; MC/ET/XXVIII/375
      Nom, qualité: (M.) Lemasson, Jean Francois (bourgeois, Paris), Paris.
      Relations: héritier de l'intervenant 2.
      Nom, qualité: (M.) Gauthier, Pierre.
      Profession: doyen de l'eglise cathedrale, Toul (Meurthe-et-Moselle)
    - Mariage., 30 juillet 1761; MC/ET/XXVIII/375
      Nom, qualité: (Mme ou Mlle) Delamare, Louise Angelique.
      Nom, qualité: (M.) Delamare, Eustache Firmin.
      Profession: boulanger, Paris.
    - Inventaire après décès., 30 juillet 1761; MC/ET/XXVIII/375
      Nom, qualité: (M.) Baron, Pierre.
    - Bail, boutique, Paris (Paris) place de la Bastille., 30 juillet 1761; MC/ET/XXVIII/375
      Nom, qualité: (M.) Parat de Mongeron, Jerome Louis (écuyer).
      Profession: receveur general des finances, Lorraine.
      Nom, qualité: (M.) Derais, Antoine.
    - Testament., 31 juillet 1761; MC/ET/XXVIII/375
      Nom, qualité: (M.) Jarre, Pierre Louis.
    - Marie-François GARNIER, veuve de Pierre BARON, maître menuisier, renonce à la Communauté de bien d'aider son défunt mari., 1er août 1761; MC/ET/XXVIII/375
    - Succession, renonciation., 1er août 1761; MC/ET/XXVIII/375
    - Bail, maison, Paris (Paris) Grande rue du Faubourg Saint-Antoine., 1er août 1761; MC/ET/XXVIII/375
      Nom, qualité: (M.) Poissant, Antoine Francois.
      Nom, qualité: (Mme ou Mlle) Corby, Agnes.
      Nom, qualité: (M.) Bruyant, Fiacre.
      Profession: perruquier (maître), Paris.
    - Alloué, métier de tailleur d'habits., 2 août 1761; MC/ET/XXVIII/375
      Nom, qualité: (M.) Petitsigne, Jacques.
      Profession: tailleur d'habits (alloue), Paris.
      Relations: fils de l'intervenant 2, pupille de l'intervenant 3.
      Nom, qualité: (M.) Desmary, Jean Baptiste.
      Profession: tailleur pour femmes (maître), Paris.
      Nom, qualité: (M.) Griveau, Joseph Jacques.
    - Succession, renonciation., 3 août 1761; MC/ET/XXVIII/375
      Nom, qualité: (M.) Lechien Dit Cien, Pierre.
    - Rente foncière, transport, maison, Noisiel (Seine-et-Marne)., 3 août 1761; MC/ET/XXVIII/375
      Nom, qualité: (M.) Carrier, Antoine.
      Nom, qualité: (M.) Pleneville de, Alexis (bourgeois, Paris), Paris.
      Nom, qualité: (M.) Verny, Pierre Aimable.
    - Procuration rente publique, dépôt., 5 août 1761; MC/ET/XXVIII/375
      Nom, qualité: (M.) Michiels, Francois.
      Domicile: Bruxelles (belgique).
      Nom, qualité: (M.) Michiels, Josse Bernard.
      Nom, qualité: (M.) Michiels, Henri Peldolphe Charles.
      Nom, qualité: (M.) Roux Gandil, Martin Joseph (bourgeois, Paris), Paris
    - Congé, acceptation, maison, Paris (Paris) Grande rue du Faubourg Saint-Antoine., 5 août 1761; MC/ET/XXVIII/375
      Nom, qualité: (M.) Boisson, Louis.
      ratification
    - Vente de meubles et effets par Louis MOURIN, maître peintre et doreur et Marie-Anne LABIGNE, Place aux veaux, paroisse Saint-Gervais, 6 août 1761; MC/ET/XXVIII/375
    - Traité d'office, office de controleur de grains et farine., 6 août 1761; MC/ET/XXVIII/375
      Nom, qualité: (M.) Olive, Jean.
      Profession: houpier (marchand), Quesnoy-sur-Airaines (le) (Somme).
      Domicile: Quesnoy-sur-Airaines (le) (Somme).
      Nom, qualité: (M.) Olive, Antoine.
      Profession: contrôleur de grains et farine (officier), Paris.
      Nom, qualité: (M.) Roguet, Francois.
      Profession: tonnelier (maître), Paris.
    - Vente, effets mobiliers., 6 août 1761; MC/ET/XXVIII/375
      Nom, qualité: (M.) Mourin, Louis.
      Profession: peintre doreur (maître), Paris.
      Nom, qualité: (M.) Polliard, Jean.
      Profession: sergent, Paris.
    - Vente, fonds de boutique de perruquier, Paris (Paris) Grande rue du Faubourg Saint-Antoine., 7 août 1761; MC/ET/XXVIII/375
      Nom, qualité: (M.) Lavoyepierre, Francois Charles.
    - Succession, dépôt de pièces., 7 août 1761; MC/ET/XXVIII/375
      Nom, qualité: (M.) Briand, Jean.
      Profession: grainetier (marchand), Paris.
    - Vente, ratification, metairie, Chateau-la-Valliere (Indre-et-Loire)., 7 août 1761; MC/ET/XXVIII/375
      Nom, qualité: (M.) Brallard, Joseph.
      acte de vente; ratification
    - Rente sur le domaine de la ville, reconstitution, droits retablis emission 1758., 8 août 1761; MC/ET/XXVIII/375
      Nom, qualité: (M.) Silvestre, Abraham Jacques.
      Profession: avocat en parlement, notaire, Paris.
      Nom, qualité: (M.) Du Rousseau de La Combe, Claude Marin Guy.
    - Mariage., 9 août 1761; MC/ET/XXVIII/375
      Nom, qualité: (M.) Colas, Claude.
      Profession: meunier, Creteil (Val-de-Marne).
      Profession: fermier de l'abbaye de Saint-denis, Saint-Denis (Seine-Saint-Denis).
      Nom, qualité: (Mme ou Mlle) Ple, Marie Elisabeth.
      Nom, qualité: (M.) Ple, Noel.
    - Procuration revenus., 10 août 1761; MC/ET/XXVIII/375
      Nom, qualité: (M.) Biberon, Noel.
      Profession: patissier
    - Mariage., 11 août 1761; MC/ET/XXVIII/375
      Nom, qualité: (M.) Jacquin, Jacques Rene.
      Nom, qualité: (M.) Jacquin, Jacques.
      Nom, qualité: (Mme ou Mlle) Lacauve, Marie Louise.
      Nom, qualité: (M.) Lacauve, Jean Louis.
      Profession: tapissier du roi, Vincennes (Val-de-Marne), chateau.
    - Bail, maison, Paris (Paris) rue de Charonne., 11 août 1761; MC/ET/XXVIII/375
      Nom, qualité: (M.) Compera, Louis.
      Profession: grainier (marchand), Paris.
      Nom, qualité: (Mme ou Mlle) Lejeune, Claude Nicole.
      Domicile: Paris (Paris) Par. Sainte-Chapelle
    - Inventaire après décès de Nicolas MILLE, maître sculpteur, rue de la Roquette, épouse de Marie-Louise BOUILLON 2 fils, 2 évaluation de marchandises de l'atelier est faite par Mathieu HEBERT rue de Charonne et André COLLET, rue Saint-Jacques, paroisse Saint-Séverin, tous 2 maîtres sculpteurs: 6 établis, outils de moulure cadres de toile, à cartouches, chantournés, à tigettes, bordures, moulures 1 trumeau, cintres de glace. bois de tilleul, de chêne,. .., 12 août 1761; MC/ET/XXVIII/375
    - Inventaire après décès., 12 août 1761; MC/ET/XXVIII/375
      Nom, qualité: (M.) Mille, Nicolas.
      Profession: sculpteur (maître), Paris.
    - Bail, boutique, Paris (Paris) Grande rue du Faubourg Saint-Antoine., 12 août 1761; MC/ET/XXVIII/375
      Profession: vinaigrier (maître), Paris.
      Nom, qualité: (M.) Gober, Pierre Nicolas.
    - Union de créanciers, consentement., 14 août 1761; MC/ET/XXVIII/375
      Nom, qualité: (M.) Forget, Claude.
      Profession: ebeniste privilegie.
      Domicile: Bruxelles (belgique)
    - Contrat de mariage de François GOUJON, garçon tailleur, avec Marie-Jeanne-Françoise MORIZE, fille de Louis MORIZE, menuisier et de Françoise BELLANGER, grande rue de Faubourg-St-Antoine., 16 août 1761; MC/ET/XXVIII/375
    - Mariage., 16 août 1761; MC/ET/XXVIII/375
      Nom, qualité: (M.) Chauveau de Lamotte, Louis Loup Marie.
      Profession: receveur des droits reunis des trois-eveches (ancien).
      Nom, qualité: (M.) Chauveau, Loup.
      Profession: contrôleur à la recette des fermes.
      Nom, qualité: (Mme ou Mlle) Le Chien, Marie Anne.
      Nom, qualité: (M.) Le Chien Dit Cien, Jacques (bourgeois, Paris), Paris.
    - Mariage., 16 août 1761; MC/ET/XXVIII/375
      Nom, qualité: (M.) Goujon, Francois.
      Profession: tailleur (garcon), Paris.
      Nom, qualité: (M.) Goujon, Mathurin.
      Profession: vigneron, Tours (Indre-et-Loire).
      Domicile: Tours (Indre-et-Loire).
      Nom, qualité: (Mme ou Mlle) Morize, Marie Jeanne Francoise.
      Relations: fils de l'intervenant 4.
      Nom, qualité: (M.) Morize, Louis.
    - Bail, terre, Grand-Charonne (le) (Paris)., 16 août 1761; MC/ET/XXVIII/375
      Nom, qualité: (Mme ou Mlle) Faucheur, Marie Francoise.
      Nom, qualité: (M.) Lecouteux, Paul.
      Profession: vigneron, Paris, Grand-Charonne (le).
      Domicile: Grand-Charonne (le) (Paris)
    - Contrat de mariage CHAUVEAU-LECHIEN - témoins,. .. MATHEY, maître fondeur à Paris, ami du futur., 16 août 1761; MC/ET/XXVIII/375
    - Licitation, maison (2), Paris (Paris) rue Traversiere, grande rue du Faubourg Saint-Antoine., 17 août 1761; MC/ET/XXVIII/375
      Nom, qualité: (M.) Gosset, Francois Lambert (bourgeois).
      Relations: héritier de l'intervenant 5.
      Nom, qualité: (Mme ou Mlle) Garnier, Marie Francoise.
      Relations: héritier de l'intervenant 5, veuve de l'intervenant 3.
      Nom, qualité: (M.) Bobee, Antoine.
      Nom, qualité: (M.) Garnier, Jacques.
    - Inventaire après décès., 17 août 1761; MC/ET/XXVIII/375
      Nom, qualité: (Mme ou Mlle) Tourniere, Marie.
      Domicile: Paris (Paris) paroisse Saint-Benoit.
      Nom, qualité: (M.) Eichinger Dit Duchesne Dit Lallemand, Matthias.
    - Nomination, experts pour un fonds de mercerie., 17 août 1761; MC/ET/XXVIII/375
      Nom, qualité: (M.) Mahon, Joseph.
      Nom, qualité: (M.) Pillon, Pierre Germain.
    - Transport., 17 août 1761; MC/ET/XXVIII/375
      Nom, qualité: (M.) Boree, Antoine.
    - Rente, constitution., 17 août 1761; MC/ET/XXVIII/375
      Nom, qualité: (M.) Rabiot de Mesle, Victor Pierre Francois.
      Profession: mousquetaire (ancien).
      Nom, qualité: (M.) Couturier, Denis Clement.
      Profession: imprimeur de la gazette de France, Paris.
    - Rente viagère, constitution., 18 août 1761; MC/ET/XXVIII/375
    - Testament., 18 août 1761; MC/ET/XXVIII/375
      Nom, qualité: (Mme ou Mlle) Plou, Catherine Angelique.
      Nom, qualité: (M.) Musnier, Rene.
    - Procuration rente publique, dépôt., 18 août 1761; MC/ET/XXVIII/375
      Nom, qualité: (M.) L'Escaille de, Louis Constantin.
      Profession: prévôt general des pays-bas.
    - Dépôt d'entrant mortuaire d'Aimé - Constant Fontaine, par Louis-Pierre FONTAINE, sculpteur, rue Princesse, quartier Saint-Germain de près, par Saint-Sulpice. Le défunt n'a laissé pour héritier que ses frères et soeurs, Marie-Joseph Fontaine, Antoine-François-Quentin FONTAINE et Eulalie-Louise-Françoise FONTAINE, mineurs., 19 août 1761; MC/ET/XXVIII/375
    - Acte de décès, dépôt., 19 août 1761; MC/ET/XXVIII/375
      Nom, qualité: (M.) Fontaine, Aime Constant.
    - Compte., 20 août 1761; MC/ET/XXVIII/375
      Nom, qualité: (M.) Hardouin, Simon.
      Profession: huissier priseur (ancien), Paris.
      Domicile: Paris (Paris) paroisse Saint-Louis.
      Nom, qualité: (M.) Cuvier, Jacques.
      compte
    - Bail, maison, Paris (Paris) rue Saint-Antoine., 20 août 1761; MC/ET/XXVIII/375
      Nom: Monastere de La Visitation_sainte-Marie de Paris.
      Nom, qualité: (M.) Binot, Nicolas.
    - Bail, maison, Paris (Paris) Petite rue de Reuilly., 20 août 1761; MC/ET/XXVIII/375
      Nom, qualité: (M.) Bruneau, Jacques.
      Profession: officier du guet, Paris.
    - Tontine, constitution, emission 1759., 20 août 1761; MC/ET/XXVIII/375
      Nom, qualité: (M.) Midy, Pierre (bourgeois).
    - Tontine, constitution, emission 1759., 20 août 1761; MC/ET/XXVIII/375
    - Tontine, constitution, emission 1759., 20 août 1761; MC/ET/XXVIII/375
      Nom, qualité: (Mme ou Mlle) Vallee, Mariee.
    - Tontine, constitution, emission 1759., 20 août 1761; MC/ET/XXVIII/375
      Nom, qualité: (M.) Midy, Nicolas.
    - Tontine, constitution, emission 1759., 20 août 1761; MC/ET/XXVIII/375
      Nom, qualité: (M.) Forget, Martin.
      Profession: marchand, Groslay (Val-d'Oise).
    - Tontine, constitution, emission 1759., 20 août 1761; MC/ET/XXVIII/375
      Nom, qualité: (M.) Combe, Joseph Thomas.
    - Tontine, constitution, emission 1759., 20 août 1761; MC/ET/XXVIII/375
      Nom, qualité: (Mme ou Mlle) Midy, Marie Catherine.
      Domicile: Groslay (Val-d'Oise).
    - Tontine, constitution, emission 1759., 20 août 1761; MC/ET/XXVIII/375
      Nom, qualité: (Mme ou Mlle) Lachenal, Marie Genevieve.
    - Tontine, constitution, emission 1759., 20 août 1761; MC/ET/XXVIII/375
    - Tontine, constitution, emission 1759., 20 août 1761; MC/ET/XXVIII/375
      Profession: miroitier (maître), Paris.
    - Tontine, constitution, emission 1759., 20 août 1761; MC/ET/XXVIII/375
      Nom, qualité: (Mme ou Mlle) Petitot, Marie Therese
    - Tontine, constitution, emission 1759., 20 août 1761; MC/ET/XXVIII/375
    - Tontine, constitution., 20 août 1761; MC/ET/XXVIII/375
      Nom, qualité: (M.) Junca, Olivier.
    - Tontine, constitution, emission 1759., 20 août 1761; MC/ET/XXVIII/375
      Nom, qualité: (M.) Laroze, Charles.
    - Tontine, constitution, emission 1759., 20 août 1761; MC/ET/XXVIII/375
    - Succession, compte., 20 août 1761; MC/ET/XXVIII/375
      Nom, qualité: (M.) Jouenne de Longchamps, Jacques Joseph.
      Profession: huissier priseur
    - Convention, promesse de cession de bail et denrees., 24 août 1761; MC/ET/XXVIII/375
      Nom, qualité: (M.) Pinot, Jean Pierre.
      Nom, qualité: (M.) Demay, Simon.
    - Vente, maison, Paris (Paris) rue Saint-Antoine., 25 août 1761; MC/ET/XXVIII/375
      Nom, qualité: (M.) Bouton, Francois.
    - Rente, constitution., 25 août 1761; MC/ET/XXVIII/375
      Nom, qualité: (M.) Duberne, Jean Francois.
      Nom, qualité: (M.) Lory, Michel Francois.
    - Mariage., 25 août 1761; MC/ET/XXVIII/375
      Nom, qualité: (M.) Louvet, Antoine Francois.
      Nom, qualité: (Mme ou Mlle) Persin, Louise Marguerite.
      Nom, qualité: (M.) Persin, Jean.
    - Contrat de mariage Langlade - Fouquet. Témoins: Joseph Bollogniel, marchand orfèvre et Geneviève-Louise Broutier, belle-sœur du futur., 26 août 1761; MC/ET/XXVIII/375
      contrat de mariage; Langlade; Fouquet (née); Bollogniel, Joseph; Broutier, Geneviève-Louise; orfèvre
    - Mariage., 26 août 1761; MC/ET/XXVIII/375
      Profession: maitre es arts, contrôleur des deniers de police.
      Nom, qualité: (Mme ou Mlle) Fouquette ou Fouquet, Marie Jeanne.
      Nom, qualité: (M.) Fouquet, Louis (bourgeois, Paris), Paris.
    - Mariage., 26 août 1761; MC/ET/XXVIII/375
      Nom, qualité: (M.) Robinet, Honore Charles.
      Profession: boucher (garcon), Paris.
      Nom, qualité: (M.) Robinet, Francois.
      Profession: huissier de la prevote, Mitry-Mory (Seine-et-Marne).
      Nom, qualité: (Mme ou Mlle) Colache, Genevieve.
      Nom, qualité: (M.) Colache, Charles.
      Profession: cabaretier, Peronne (Somme).
      Domicile: Peronne (Somme)
    - Traité d'office, office d'huissier à verge au chatelet., 26 août 1761; MC/ET/XXVIII/375
      Nom, qualité: (M.) Sauze de Saint-Verand, Antoine.
      Profession: huissier à verge au Châtelet, Paris.
      Nom, qualité: (M.) Desmoulins, Jean Baptiste.
      Profession: procureur au bailliage, Saint-Maur-des-Fosses (Val-de-Marne).
    - Procuration rente publique, dépôt., 26 août 1761; MC/ET/XXVIII/375
      Nom, qualité: (personne morale) Tournaire de La_tour_(enfants).
      Relations: enfants de l'intervenant 2.
      Nom, qualité: (M.) Tournaire de La Tour, Aimable (écuyer).
      Profession: trésorier de France, Auvergne.
    - Contrat de mariage ROBINET-COLACHE, témoins: Guillaume SOUQUENOT (signé SEUQUENOT), menuisier, ami, 26 août 1761; MC/ET/XXVIII/375
    - Désistement de plainte., 27 août 1761; MC/ET/XXVIII/375
      Nom, qualité: (M.) Sarazin, Joseph.
      Nom, qualité: (M.) Gibou, Jacques.
      Profession: serrurier (cpn), Paris.
      Nom, qualité: (M.) Remy, Gilbert.
    - Rente de l'Hôtel de ville, transport, aides et gabelles emission 1720., 27 août 1761; MC/ET/XXVIII/375
      Nom, qualité: (M.) Dudere de La Barde, Louis Pierre.
      Profession: officier des grenadiers de France.
    - Succession, renonciation., 29 août 1761; MC/ET/XXVIII/375
      Nom, qualité: (Mme ou Mlle) Cornillet.
      Nom, qualité: (M.) Verjus.
      Profession: marchand, Meaux (Seine-et-Marne)
    - Don mutuel., 30 août 1761; MC/ET/XXVIII/375
      Nom, qualité: (M.) Mousset, Jean Barthelemy.
      Profession: chaudronnier (maître), Paris.
      Nom, qualité: (Mme ou Mlle) Labdouche, Marie Catherine.
    - Bail, boutique, Paris (Paris) rue de Charenton., 30 août 1761; MC/ET/XXVIII/375
      Nom, qualité: (M.) Durand, Bon.
      Nom, qualité: (M.) Maillet, Michel.
    - Mariage., 30 août 1761; MC/ET/XXVIII/375
      Nom, qualité: (M.) Goux, Valentin.
      Nom, qualité: (M.) Goux, Jean.
      Profession: vigneron, Epineuil (Yonne).
      Domicile: Epineuil (Yonne).
      Nom, qualité: (Mme ou Mlle) Sarazin, Marie Genevieve.
    - Bail de logement rue de Charenton, moyennant 220 l. de loyer annuel pour 6 ans, par Bon DURAND maître ébéniste, rue de Charenton à Michel MAILLET, marchand grainier., 31 août 1761; MC/ET/XXVIII/375
    - Bail à rente, maison, Montreuil-sous-Bois (Seine-Saint-Denis)., 1er septembre 1761; MC/ET/XXVIII/375
      Nom, qualité: (M.) Milcent, Nicolas.
      Nom, qualité: (M.) Robineau, Nicolas.
    - Bail à ferme, ferme agricole, Essarts-les-Sezanne (les) (Marne) Gue Barre (le)., 1er septembre 1761; MC/ET/XXVIII/375
      Nom, qualité: (M.) Lelong, Charles (bourgeois).
      Nom, qualité: (M.) Chevron, Louis.
      Profession: laboureur, Essarts-les-Sezanne (les) (Marne), Gue Barre (le).
      Domicile: Essarts-les-Sezanne (les) (Marne) Gue-Barre (le)
    - Procuration rente publique, dépôt., 2 septembre 1761; MC/ET/XXVIII/375
      Nom, qualité: (M.) Amphoux, Joseph.
      Profession: facteur, Alexandrette ou Iskenderun (turquie).
      Nom, qualité: (Mme ou Mlle) Laugier, Catherine
    - Procuration rente publique, dépôt., 2 septembre 1761; MC/ET/XXVIII/375
      Nom, qualité: (M.) Amphoux, Francois Louis (bourgeois, Marseille), Marseille (Bouches-du-Rhône).
      Profession: employe au bureau des poudres, Paris.
    - Bail, terre, Paris (Paris) rue de Reuilly., 3 septembre 1761; MC/ET/XXVIII/375
      Nom, qualité: (M.) Fiquet, Francois.
      Nom, qualité: (M.) Corpet, Jacques Antoine.
    - Succession, renonciation., 4 septembre 1761; MC/ET/XXVIII/375
      Nom, qualité: (M.) Richon, Nicolas.
      Profession: boucher, Vincennes (Val-de-Marne).
    - Obligation de 500 livres par Louis-Joseph BAILLEUX, maître tourneur, et Elisabeth DUCHEMIN, rue Saint-Antoine, par Saint-Paul, envers Jean-Baptiste DUFOUR, maître tailleur., 5 septembre 1761; MC/ET/XXVIII/375
    - Obligation., 5 septembre 1761; MC/ET/XXVIII/375
      Nom, qualité: (M.) Baillieux, Louis Joseph.
      Nom, qualité: (M.) Dufour, Jean Baptiste.
      Profession: tailleur (maître), Conde-sur-l'Escaut (Nord).
      Domicile: Conde-sur-l'Escaut (Nord)
    - Obligation de 500 livres par Jean-Jacques GRENU, garnisseur en porcelaine, rue aux Fers, paroisse Saint-Eustache, envers ROBINEAU, jardinier., 6 septembre 1761; MC/ET/XXVIII/375
      obligation; Fers (rue aux); Grenu, Jean-Jacques; Robineau; jardinier
    - Obligation., 6 septembre 1761; MC/ET/XXVIII/375
      Nom, qualité: (M.) Grenu, Jean Jacques.
      Profession: garnisseur en porcelaine, Paris.
      Nom, qualité: (M.) Robinot, Jacques Leonard.
    - Vente, maison, Paris (Paris) rue de Charonne., 6 septembre 1761; MC/ET/XXVIII/375
      Nom, qualité: (M.) Guigny, Jean Pierre.
    - Certificat de vie, dépôt., 6 septembre 1761; MC/ET/XXVIII/375
      Nom, qualité: (M.) Kempfer de, Jean Baptiste.
      Profession: ministre plenipotentiaire de France, Mayence (allemagne)
    - Vente, outil de chaudronnerie., 7 septembre 1761; MC/ET/XXVIII/375
      Nom, qualité: (Mme ou Mlle) Granjean, Francoise.
      Nom, qualité: (M.) Raymond, Jacques.
      Profession: chaudronnier.
      Nom, qualité: (M.) Legrand, Nicolas.
    - Contrat de mariage de Spire BOULLIARD menuisier, rue de Charonne, fils d'1 major avec Marie-Louise BOUILLON, veuve de Nicolas MILLE, maître sculpteur, rue de la Roquette - Témoins: .. Nicolas PEROMET maître menuisier, ami du futur, et de la future, François BOUILLON, maître sculpteur, son frère, Denis BUILLON, maître sculpteur, frère., 8 septembre 1761; MC/ET/XXVIII/375
    - Mariage., 8 septembre 1761; MC/ET/XXVIII/375
      Nom, qualité: (M.) Bouillard, Spire.
      Nom, qualité: (M.) Bouillard, Pierre.
      Profession: macon.
      Nom, qualité: (Mme ou Mlle) Bouillon, Marie Louise.
    - Mariage., 8 septembre 1761; MC/ET/XXVIII/375
      Nom, qualité: (M.) Uze, Jean Pierre.
      Nom, qualité: (Mme ou Mlle) Adnis, Aimee Catherine.
      Nom, qualité: (M.) Adnis, Louis.
    - Contrat de mariage USE - ADNIS - Témoins, Pierre-Jean HUZE (ou USE) menuisier, cousin germain, 8 septembre 1761; MC/ET/XXVIII/375
    - Convention, désistement., 9 septembre 1761; MC/ET/XXVIII/375
      Nom, qualité: (M.) Boublex, Pierre.
      Nom, qualité: (Mme ou Mlle) Legras, Marie Nicole.
    - Succession, renonciation., 9 septembre 1761; MC/ET/XXVIII/375
      Nom, qualité: (M.) Renauld, Nicolas.
    - Union de créanciers, convention., 9 septembre 1761; MC/ET/XXVIII/375
      Profession: menuisier privilegie
    - Bail, transport, maison, Saint-Maur-des-Fosses (Val-de-Marne)., 11 septembre 1761; MC/ET/XXVIII/375
      Nom, qualité: (M.) Bretonville de, Louis Armand.
      Nom, qualité: (M.) Delile, Jacques Guibert.
      Profession: chirugien (maître), Saint-Maur-des-Fosses (Val-de-Marne).
    - Succession, partage., 11 septembre 1761; MC/ET/XXVIII/375
      Nom, qualité: (M.) Lallemant, Louis (bourgeois, Paris), Paris.
    - Rente, constitution., 11 septembre 1761; MC/ET/XXVIII/375
      Nom, qualité: (M.) Cambray, Denis.
      Nom, qualité: (M.) Cousin, Nicolas.
    - Procuration revenus., 12 septembre 1761; MC/ET/XXVIII/375
    - Désistement, usufruit de rente., 13 septembre 1761; MC/ET/XXVIII/375
      Nom, qualité: (M.) Benoist, Denis Francois.
      Profession: conseiller au Châtelet, Paris.
      Relations: legataire de l'intervenant 2.
      Nom, qualité: (M.) Bonot de La Moisette, Jean Baptiste.
    - Union de créanciers, quittance., 13 septembre 1761; MC/ET/XXVIII/375
      Nom, qualité: (M.) Oblet, Robert Francois.
    - Mariage MAGNIE-RAYMONT - Témoin: Pierre FOUCARD, menuisier, beau frère de la future, à cause de Marie-Louise Raymont., 14 septembre 1761; MC/ET/XXVIII/375
    - Bail, maison, Paris (Paris) rue Vieille-du-Temple., 14 septembre 1761; MC/ET/XXVIII/375
      Nom, qualité: (M.) Beignot, Jean.
      Domicile: Pantin (Paris)
    - Inventaire après décès., 14 septembre 1761; MC/ET/XXVIII/375
      Nom, qualité: (M.) Cannette, Marie Joseph.
    - Bail, appartement, Paris (Paris) rue de Charenton., 14 septembre 1761; MC/ET/XXVIII/375
      Nom, qualité: (M.) Sifflet Duru, Claude Jacques.
      Nom, qualité: (M.) Capitain, Claude Mathurin.
    - Mariage., 14 septembre 1761; MC/ET/XXVIII/375
      Nom, qualité: (M.) Magnie, Francois.
      Nom, qualité: (M.) Magnie, Antoine.
      Nom, qualité: (Mme ou Mlle) Raymont, Marie Madeleine.
      Nom, qualité: (M.) Raymont, Louis Charles.
      Profession: maitre à danser
    - Inventaire après décès de Marie-Catherine DUCHESNE, femme GRELOT, en présence de Jean DUCHESNE, tapissier à la manufacture royale des Gobelins, y demeurant Faubg. Saint-Marcel, paroisse Saint-Hippolyte., 15 septembre 1761; MC/ET/XXVIII/375
    - Succession, partage., 15 septembre 1761; MC/ET/XXVIII/375
      Nom, qualité: (M.) Pittre de Laroche, Gaspard Francois.
    - Inventaire après décès., 15 septembre 1761; MC/ET/XXVIII/375
      Nom, qualité: (Mme ou Mlle) Duchesne, Marie Catherine.
      Profession: marchande de lisieres et morceaux d'etoffe, Paris.
      Nom, qualité: (M.) Grelot, Jean Baptiste.
      Profession: bourrelier, marchand de bois, Paris.
    - Succession, renonciation., 15 septembre 1761; MC/ET/XXVIII/375
      Nom, qualité: (Mme ou Mlle) Boulnois, Catherine.